【裁判字號】    94,簡上,1097
【裁判日期】    951013
【裁判案由】    竊盜
【裁判全文】
臺灣高雄地方法院刑事判決            94年度簡上字第1097號
上  訴  人
即  被  告  乙○○
上列上訴人因竊盜案件，不服本院高雄簡易庭中華民國94年11月
21 日94 年度簡字第6674號第一審判決（臺灣高雄地方法院檢察
署檢察官聲請簡易處刑案號：94年度偵字第23354 號），提起上
訴，本院判決如下：
    主  文
上訴駁回。
乙○○緩刑貳年。
    事實及理由
一、本案經本院審理結果，認第一審簡易判決認事用法及量刑均
    無不當，應予維持，並引用第一審簡易判決記載之犯罪事實
    、證據及理由（如附件）。
二、上訴人即被告乙○○上訴意旨略以：我沒有以自己所有之郵
    局帳號00000000000000號帳戶金融卡與告訴人范黎安平名義
    之郵局帳號00000000000000號帳戶金融卡調包，再竊取其中
    金錢。因范黎安平是越南人，須先有新臺幣（下同）
    400,000 元之存款始可辦理我國國民身分證，而當時我與她
    又係男女朋友，故我在民國93年8 月間便為她存入400,000
    元辦理本案帳戶及金融卡，范黎安平帳戶內的錢都是我的，
    非她所有，金融卡平日亦由我保管，密碼也是我的生日，范
    黎安平需要用錢時再由我去提款給她花用，後來因范黎安平
    另外交男友，我心生不滿故先後於94年8 月14日及15日將其
    中200,000 元提出，我並無竊盜之意圖及犯行等語置辯。並
    請求撤銷原判決，另為被告無罪之諭知。
三、訊據被告固不否認曾於前揭時地，以將范黎安平所有之帳號
    00000000000000號郵局金融卡插入自動提款機，並輸入范黎
    安平之提款密碼之方式，由自動提款機提款200,000 元之事
    實，惟以上詞置辯。經查：
  (一)被告於偵查中及本院審判中均坦承持范黎安平之郵局金融卡
    提款200,000 元，並未事前知會范黎安平，核與被害人范黎
    安平於檢察官偵查中證稱：我原本將金融卡放在家裡，被告
    之前去領前都會告訴我，但這次（即下述於94年8 月14日及
    45日提領共200,000 元）卻偷偷換了我的金融卡去提款等語
    相符，並有高雄縣政府警察局鳳山分局新甲派出所94年8 月
    16 日 受理民眾報案記錄表、贓物認領保管收據、郵政存簿
    儲金簿影本各1 件，及郵政儲金金融卡影本2 份，並經本院
    向中華郵政股份有限公司函查范黎安平所有上開帳戶之歷史
    交易清單所示，該帳戶於同年8 月14日提款60,000元、
    40,000元，15日亦提款60,000元、40,000元，合計共遭提領
    200,000 元，此亦有中華郵政公司95年7 月12日儲字第
    0950001171號函檢附該帳戶之客戶歷史交易清單1 紙在卷可
    查（依刑事訴訟法第159 條之4 第2 款規定，有證據能力）
    。又被告以本人所有之郵局金融卡置換范黎安平置於皮包內
    之郵局金融卡之手法，竊取范黎安平之郵局金融卡之事實，
    業據被害人范黎安平於檢察官偵查中證稱：我自郵局開戶後
    ，即自行保管金融卡，置於皮包內，被告前曾取得我同意後
    ，持往領款，惟94年8 月15日我發現家中有遭人翻弄之痕跡
    ，經我檢查皮包，才發現被告的金融卡放在我的皮包裡，我
    的金融卡則遭被告竊取等語（見偵卷第6 至8 頁）。復於警
    詢中陳稱：我於昨天（即94年8 月15日）晚間8 時許整理房
    間時，發現提款卡疑似遭掉包，而持提款卡至新富郵局附設
    之提款機，嘗試提款，惟所輸入之密碼均係錯誤，而無法提
    款，經我前往郵局查詢後，始知該提款卡之持卡人係被告等
    情（見警卷第6 頁。被告雖不同意范黎安平之警詢筆錄有證
    據能力，然范黎安平已於95年3 月9 日出境而滯留國外，此
    有卷附內政部警政署入出境管理局檢附范黎安平之入出國日
    期證明書1 紙可查，因而屢次傳喚不到，而本院審酌伊警詢
    筆錄作成時之情形，確具有可信之特別情況，且係證明被告
    犯罪事實存否之必要資料，依刑事訴訟法第159 條之3 第3
    款規定，自有證據能力），而被告於偵查中亦坦承確曾將自
    己之郵局提款卡棄置於范黎安平住處等語（見偵卷第3 頁）
    ，並有被告置於被害人皮包內之帳號00000000000000號郵局
    金融卡1 張足憑（見警卷第17頁），均核與范黎安平上揭證
    述相符。綜上，可見被告確在未得范黎安平同意之情形下，
    將自己所有之郵局金融卡與范黎安平所有置於皮包內之郵局
    金融卡相互調包，以此掩人耳目，並先後於94年8 月14 日
    及15日持調包而來之范黎安平之郵局金融卡，前往自動提款
    機提領200,000 元，即堪認定。被告辯稱從未調包而取范黎
    安平之郵局金融卡，該金融卡原本即在被告自己持有狀態中
    云云，無非卸責之詞，顯不足採。
  (二)被告雖辯稱上揭范黎安平帳戶內之金錢均係其所有，惟查：
  1.范黎安平於警詢及檢察官偵查中均已明確證稱該郵局帳戶係
    她開設，金融卡亦由她自己保管置放在皮包內，帳戶內的錢
    亦係她自己賺得等語，此均如前述，即已明確證稱伊帳戶內
    之款項係伊所有，並非被告所有。
  2.再依本院向中華郵政股份有限公司函查范黎安平所有上開帳
    戶之歷史交易清單所示，該帳戶自93年9 月27日起至94年8
    月19日之重要存提款紀錄如下：存款部份：93年9 月27日
    存入400,000 元，93年11月1 日存款30,000元，94年1 月14
    日存款40,000元，同年3 月10日存款130,000 元，同年6 月
    8 日存款70,000元、同年8 月19日存款200,000 元。提款
    部分：93年10月1 日提款10,000元、同月4 日提款340,000
    元，同月10日提款15,000元，94年3 月28日提款2,000 元，
    同月31日提款20,000元，同年8 月14日提款60,000元、
    40,000元，15日提款60,000元、40,000元。此有中華郵政公
    司儲匯處95年7 月12日儲字第0950001171號函檢附該帳戶之
    客戶歷史交易清單1 紙在卷可查。
  3.就上開存入款項部分，被告辯稱第一筆93年9 月27日存入之
    400,000 元係其為使范黎安平取得我國國民身分證必須之存
    款證明，故自其設於台灣銀行博愛分行之帳戶內提出
    340,000 元後再行存入范黎安平之上揭帳戶內，該金額實係
    其所有等語，此固有卷附台灣銀行博愛分行95年5 月25日博
    愛營字第09500022191 號函檢附被告該行帳戶之交易明細資
    料所示，被告確曾於93年9 月27 日 自該帳戶提領337,000
    元之事實，可資證明。然范黎安平之帳戶自存入上揭
    400,000 元之款項後，迄94年8 月14日及15日被告提領本案
    200,000 元為止，其間亦有在93年10月1日 提款10,000元、
    同月4 日提款340,000 元，同月10日提款15,000元，94年3
    月28日提款2,000 元，同月31日提款20,000元之紀錄（共
    387,000 元），參諸被告自承范黎安平帳戶內之款項均其提
    領等語，可見該387,000 元係被告提領無誤。亦即，被告縱
    有為范黎安平存入400,000 元或337,000 元，亦早就在94年
    3 月31日將該存入款項提領完畢。至范黎安平上開其餘在93
    年11月1 日存款30,000元、94年1 月14日存款40,000元、同
    年3 月10日存款130,000 元、同年6 月8 日存款70,000元，
    即在被告於94年8 月14日及15日提領200,000 元之前，合計
    共270,000 元之存款，被告雖辯稱亦係其所有，然關於此鉅
    款來源及用途，被告檢察官偵查中先辯稱：係要給范黎安平
    使用的（偵查卷第6 頁）；於本院準備程序中又辯稱：范黎
    安平帳戶中之款項均係其自高中畢業開始工作，每月約
    36,500元之存款等語（本院卷第29頁）。嗣經本院就前揭
    400,000 元存款誰屬乙事，向台灣銀行博愛分行查詢被告設
    於該行帳戶之交易往來明細資料，除有上揭337,000 元之同
    日提領紀錄，尚可證明該400,000 元應係被告提領存款後再
    行存入范黎安平上揭帳戶外，至上揭高達270,000 元之款項
    ，則無相對應之被告帳戶提領紀錄可資參照證明。此時被告
    於本院審判中隨即改稱：「（審判長問：依你所說，為何把
    錢存在她帳戶？）答：因為我個人郵局帳戶每月因購買基金
    有定期扣款，有時我不想讓郵局扣款，就把錢存在范黎安平
    的帳戶，讓我的帳戶餘額不足，郵局就無法扣款」等語；旋
    再改稱：上揭款項並非我的薪資，因我之前除了上班之外，
    尚有提供住家與朋友打麻將抽頭，還有朋友還我的借款一併
    存入等語（以上均見本院卷第105 頁），此非但均與被告上
    揭辯解不符，且就同一筆款項之來源、用途為何，其辯解內
    容竟如此歧異。更何況被告於歷次偵審程序中亦從未提出此
    高達270,000 元之金額之來源證明以實其說。可見被告就款
    項來源乙節之辯解，毫無證據證明，而係應審判程序之進行
    ，因見證據調查之結果逐漸對己不利，始一再修飾答辯內容
    ，是其辯解之真實性，本有可疑，自難憑採。
  4.被告另辯稱因范黎安平不會存錢，因此該4 筆存款均係其為
    范黎安平至郵局填寫存款單存入，可見該存款係其所有云云
    。而經本院向中華郵政公司儲匯處調取此4 筆存款之存款單
    ，其上「范黎安平」字跡，經本院與被告當庭書寫之「范黎
    安平」字跡相核對，尚稱相符，即該4 筆存款單確係被告所
    寫，應係被告至郵局存入無訛。然參諸范黎安平係越南人，
    本即不熟悉我國郵局之存提款手續，而被告當時與范黎安平
    又有男女關係，是被告為協助范黎安平存款而至郵局為伊填
    寫存款單，實乃平常之事，亦難以此證明該存入范黎安平帳
    戶內之270,000 元即係被告所有。
  5.被告於偵查中雖另提出范黎安平署名之聲明書1 紙，上載「
    本人范黎安平在此聲明，本人郵局帳戶中所有金錢為乙○○
    先生所有，提款卡由乙○○全權使用，本人絕無異議，特此
    聲明」等語。然查，證人范黎安平於檢察官偵查中業已證稱
    ：該聲明書係在94年8 月17日或18日左右寫的（即在被告提
    款上揭200,000 元後、范黎安平報警之翌日），因為被告還
    我200,000 元，拜託我簽的，說這個案子會讓他以後工作不
    好找；聲明書是被告擬好，再由我簽名；被告確實有偷我的
    金融卡並竊取其中款項，但我現在不想告了等語（偵查卷第
    7 頁）。參諸被告與范黎安平間本有男女關係，被告又曾為
    協助范黎安平辦理存款證明而存入400,000 元，且被告又自
    承係因見范黎安平另交男朋友故心生不滿始將200,000 元提
    出，可見雙方感情金錢糾葛複雜，范黎安平確有可能係因被
    告已將200,000 元返還，故不欲再予追究，始應被告擔憂對
    未來工作造成影響之要求，故而書立上揭聲明書，表明不欲
    追究之意。然此既係范黎安平受伊與被告間情感糾葛羈絆，
    始順應被告要求書立而來，顯然係特別為脫免被告刑事罪責
    所為，自難認其內容係屬實在，亦難憑為被告有利之認定。
  6.綜上，被告辯稱其於94年8 月14日及15日自范黎安平帳戶內
    提領之200,000 元係其所有，顯非事實，不足採信。該款項
    應係范黎安平所有，當堪認定。
  (三)綜前各節，被告確係未得范黎安平同意之情形下，將自己所
    有之郵局金融卡與范黎安平所有置於皮包內之郵局金融卡相
    互調包，以此掩人耳目，並先後於94年8 月14日及15日持調
    包而來之范黎安平之郵局金融卡，前往自動提款機提領范黎
    安平所有之200,000 元，其犯行事證明確，洵堪認定。所辯
    無非臨訟卸責之詞，均無足採。
四、原審因而以被告罪證明確，論被告係犯刑法第320 條第1 項
    竊盜罪、及同法第339 條之2 第1 項之以不正方法由自動付
    款設備取得他人之物罪。另被告係基於一個使用所竊得之郵
    局金融卡透過自動提款機領取現金之方式之概括犯意，連續
    於94年8 月14日、94年8 月15日分別在不同郵局附設之提款
    機，兩次使用自動付款設備提領現金，應依廢止前刑法第56
    條規定論以一罪。而被告各於94年8 月14日、94年8 月15日
    同一日分別持上開郵局金融卡提領款項兩次，係各利用同一
    次機會接續為之，各為接續犯。又被告所為竊取郵局金融卡
    之犯行與以不正方法由自動付款設備取得他人之物之犯行間
    ，有方法與結果、手段與目的之牽連關係，依廢止前刑法第
    55 條 後段規定，應從較重之刑法第320 條第1 項之竊盜罪
    處斷。並審酌被告與女友范黎安平曾同居共財，其因一時貪
    念而為上開犯行，惟其犯後已坦承部分犯行等一切情狀，量
    處有期徒刑3 月，並依修正前刑法第41條第1 項前段規定諭
    知易科罰金之折算標準。經核原審認事用法，並無不合，量
    刑亦屬允當。被告猶執前詞，提起上訴，自屬無理由，當應
    予駁回。
五、末查，被告未曾因故意犯罪受有期徒刑以上刑之宣告，有臺
    灣高等法院被告前案紀錄表在卷可按，茲念被告因一時失慮
    而觸法，於本院審理中雖仍否認犯行，然業於偵查中將竊得
    之200,000 元返還被害人范黎安平，范黎安平並已向檢察官
    表示不再提起本案告訴，業如前述。可見被告經此偵審程序
    ，應知所警惕，而無再犯之虞，本院認原審所宣告之刑以暫
    不執行為適當，爰參照最高法院95年度第8 次刑事庭會議決
    議意旨（即緩刑之宣告，無庸比較新舊法，應逕行適用新法
    ），逕依修正後刑法第74條第1 項第1 款規定，宣告緩刑2
    年，以啟自新。
六、末按行為後法律有變更者，依修正前刑法第2 條第1 項之規
    定，以適用裁判時法為原則，如行為時法有利於行為人，則
    例外適用行為時法；依修正後刑法第2 條第1 項規定，以適
    用行為時法為原則，惟如裁判時法有利於行為人，則例外適
    用裁判時法。原審係於95年7 月1 日新法實施前判決，關於
    附表所示之法條均有修正或廢止，雖未及比較適用新舊法，
    然被告上訴後，經本院比較新舊法之結果，均仍應適用行為
    時法，則原審判決適用行為時法即無不當，自不構成撤銷之
    事由，併此敘明。
七、據上論斷，應依刑事訴訟法第455 條之1 第1 項、第3 項、
    第368 條、第373 條，刑法第74條第1 項第1 款，判決如主
    文。
本案經檢察官甲○○到庭執行職務。
中    華    民    國    95    年    10    月    13    日
              刑事第十四庭審判長法  官  蔡廣昇
                                法  官  謝雨真
                                法  官  紀凱峰
以上正本證明與原本無異。
不得上訴。
中    華    民    國    95    年    10    月    14    日
                                書記官  黃進遠
附表：刑法修正施行後新舊法之比較適用
說明：一、【新法】：九十四年一月七日修正，同年二月二日
           公布，九十五年七月一日施行之刑法。
          【舊法】：九十四年一月七日修正，同年二月二日
           公布，九十五年七月一日施行前之刑法。
      二、【最高法院決議】：最高法院九十五年五月二十三
           日第八次刑事庭會議決議。
      三、【高院座談會決議】：臺灣高等法院暨所屬法院九
           因應新修正刑法施行座談會研討結果。
┌──┬──┬───────────┬──┬────────────┐
│編號│條號│新法                  │比較│理由                    │
│    │    ├───────────┤    │                        │
│    │    │舊法                  │結果│                        │
├──┼──┼───────────┼──┼────────────┤
│1   │33  │新條文                │    │舊法第三十三條第五款規定│
│    │    │主刑之種類如下：      │    │，罰金：一元以上，修正後│
│    │    │一、死刑              │    │則提高為，罰金：新臺幣一│
│    │    │二、無期徒刑          │    │千元以上，以百元計算之。│
│    │    │三、有期徒刑：二月以上│    │罰金之定義既已修正，法定│
│    │    │    ，十五年以上。但遇│    │刑為罰金者，其法定最低度│
│    │    │    有加減時，得減至二│    │罰金亦提高為新臺幣一千元│
│    │    │    月未滿，或加至二十│    │，致刑度有加重之情形，不│
│    │    │    年。              │    │論宣告罰金與否，應依新法│
│    │    │四、拘役：一日以上，六│    │第二條第一項前段之規定，│
│    │    │    十日未滿。但遇有加│    │適用行為時法。（最高法院│
│    │    │    重時，得加至一百二│    │決議第三點(一)參照）。    │
│    │    │    十日。            │    │                        │
│    │    │五、罰金：新臺幣一千元│    │                        │
│    │    │    以上，以百元計算之│    │                        │
│    │    │    。                │    │                        │
│    │    │                      │    │                        │
│    │    │                      │    │                        │
│    │    ├───────────┼──┤                        │
│    │    │舊條文                │ˇ  │                        │
│    │    │主刑之種類如下：      │    │                        │
│    │    │一、死刑              │    │                        │
│    │    │二、無期徒刑          │    │                        │
│    │    │三、有期徒刑：二月以上│    │                        │
│    │    │    ，十五年以上。但遇│    │                        │
│    │    │    有加減時，得減至二│    │                        │
│    │    │    月未滿，或加至二十│    │                        │
│    │    │    年。              │    │                        │
│    │    │四、拘役：一日以上，二│    │                        │
│    │    │    個月未滿。但遇有加│    │                        │
│    │    │    重時，得加至四個月│    │                        │
│    │    │    。                │    │                        │
│    │    │五 罰金：一元以上。   │    │                        │
│    │    │                      │    │                        │
├──┼──┼───────────┼──┼────────────┤
│2   │41  │新條文                │    │(一) 舊法第四十一條第一項 │
│    │    │I 犯最重本刑為五年以 │    │   前段規定，犯最重本刑 │
│    │    │   下有期徒刑以下之刑 │    │   為五年以下有期徒刑以 │
│    │    │   之罪，而受六個月以 │    │   下之刑之罪，而受六個 │
│    │    │   下有期徒刑或拘役之 │    │   月以下有期徒刑或拘役 │
│    │    │   宣告者，得以新臺幣 │    │   之宣告，因身體、教育 │
│    │    │   一千元、二千元或三 │    │   、職業、家庭之關係或 │
│    │    │   千元折算一日，易科 │    │   其他正當事由，執行顯 │
│    │    │   罰金。但確因不執行 │    │   有困難者，得以一元以 │
│    │    │   所宣告之刑，難收矯 │    │   上三元以下折算一日， │
│    │    │   正之效，或難以維持 │    │   易科罰金（依罰金罰鍰 │
│    │    │   法秩序者，不在此限 │    │   提高標準條例廢止前第 │
│    │    │   。                 │    │   二條規定，就其原定數 │
│    │    │II 前項規定於數罪併罰 │    │   額提高為一百倍折算一 │
│    │    │   ，其應執行之刑未逾 │    │   日，即銀元一百、二百 │
│    │    │   六月者，亦適用之。 │    │   、三百元折算一日，換 │
│    │    │                      │    │   算成新台幣即三百、六 │
│    │    │                      │    │   百、九百元折算一日） │
│    │    ├───────────┼──┤   。修正後則提高為以新 │
│    │    │舊條文                │ˇ  │   台幣一千、二千、三千 │
│    │    │I 犯最重本刑為五年以 │    │   元折算一日，比較新舊 │
│    │    │   下有期徒刑以下之刑 │    │   法之適用結果，以修正 │
│    │    │   之罪，而受六個月以 │    │   前之規定，較有利於行 │
│    │    │   下有期徒刑或拘役之 │    │   為人，應新刑法第二條 │
│    │    │   宣告，因身體、教育 │    │   第一項之規定，應適用 │
│    │    │   、職業、家庭之關係 │    │   修正前之規定。（最高 │
│    │    │   或其他正當事由，執 │    │   法院決議第三點(一)參照 │
│    │    │   行顯有困難者，得以 │    │   ）。                 │
│    │    │   一元以上三元以下折 │    │(二) 新法施行前犯併合處罰 │
│    │    │   算一日，易科罰金。 │    │   數罪中之一罪，且該數 │
│    │    │   但確因不執行所宣告 │    │   罪均該當刑法第四十一 │
│    │    │   之刑，難收矯正之效 │    │   條第一項得易科罰金之 │
│    │    │   ，或難以維持法秩序 │    │   規定者，其新舊法之適 │
│    │    │   ，不在此限。       │    │   用：                 │
│    │    │Π 併合處罰之數罪，均 │    │   新刑法施行法第三條之 │
│    │    │   有前項情形，其應執 │    │   一第三項規定，於九十 │
│    │    │   行之刑逾六月者，亦 │    │   四年七月一日刑法修正 │
│    │    │   同。               │    │   施行前犯併合處罰數罪 │
│    │    │                      │    │   中之一罪，且該數罪均 │
│    │    │                      │    │   符合第四十一條第一項 │
│    │    │                      │    │   得易科罰金之規定者， │
│    │    │                      │    │   適用九十年一月四日修 │
│    │    │                      │    │   正之刑法第四十一條第 │
│    │    │                      │    │   二項規定，即適用舊法 │
│    │    │                      │    │   第四十一條第二項之規 │
│    │    │                      │    │   定（即應執行之刑逾六 │
│    │    │                      │    │   月者，應得易科罰金） │
│    │    │                      │    │   ，以利受刑人。       │
├──┼──┼───────────┼──┼────────────┤
│3   │55  │新條文                │    │刑法修正之後，原屬牽連  │
│    │後段│刪除                  │    │犯之數個犯罪行為，依新  │
│    │    │                      │    │法應數罪併罰，比較修正  │
│    │    │                      │    │前之規定，可依裁判上一  │
│    │    ├───────────┼──┤罪論處，顯然罪刑之處罰  │
│    │    │舊條文                │ˇ  │內容發生變動，按刑法第  │
│    │    │犯一罪而其方法或結果之│    │二條之法律，係指刑罰所  │
│    │    │行為犯他罪名者，從一重│    │依存的整體法律狀態，故  │
│    │    │處斷。                │    │法律有變更應指足以影響  │
│    │    │                      │    │行為的可罰性與法律效果  │
│    │    │                      │    │的法令，因修正而有所變  │
│    │    │                      │    │更而言，此部份之修正，  │
│    │    │                      │    │自屬法律變更，應為新舊  │
│    │    │                      │    │法之比較，經新舊法比較  │
│    │    │                      │    │之結果，以舊法較有利於  │
│    │    │                      │    │行為人，應依舊刑法第五  │
│    │    │                      │    │十五條，從一重處斷（最  │
│    │    │                      │    │高法院決議第五點(三)，高  │
│    │    │                      │    │院座談會決議第九、十四  │
│    │    │                      │    │則）                    │
├──┼──┼───────────┼──┼────────────┤
│4   │56  │新條文                │    │刑法修正之後，原屬連續  │
│    │    │刪除                  │    │犯之數個犯罪行為，依新  │
│    │    │                      │    │法應數罪併罰，比較修正  │
│    │    │                      │    │前之規定，可依裁判上一  │
│    │    │                      │    │罪論處，顯然罪刑之處罰  │
│    │    ├───────────┼──┤內容發生變動，解釋上對  │
│    │    │舊條文                │ˇ  │於刑法第二條第一項之解  │
│    │    │連續數行為而犯同一之罪│    │釋，應包括各種影響罪刑  │
│    │    │名者，以一罪論。但得加│    │加重之規定，按刑法第二  │
│    │    │重其刑至二分之一。    │    │條之法律，係指刑罰所依  │
│    │    │                      │    │存的整體法律狀態，故法  │
│    │    │                      │    │律有變更應指足以影響行  │
│    │    │                      │    │為的可罰性與法律效果的  │
│    │    │                      │    │法令，因修正而有所變更  │
│    │    │                      │    │而言，此部份修正自屬法  │
│    │    │                      │    │律變更，應為新舊法之比  │
│    │    │                      │    │較，經新舊法比較之結果  │
│    │    │                      │    │，以舊法較有利於行為人  │
│    │    │                      │    │，應依舊刑法第五十六條  │
│    │    │                      │    │規定論以一罪，並加重其  │
│    │    │                      │    │刑（最高法院決議第五點  │
│    │    │                      │    │(四)，高院座談會決議第十  │
│    │    │                      │    │四則）                  │
│    │    │                      │    │                        │
└──┴──┴───────────┴──┴────────────┘


司法院資訊處製作；財團法人民間司法改革基金會備份。
